臺灣高等法院臺南分院民事判決
110年度上字第203號
上  訴  人  陳林玉枝
訴訟代理人  楊丕銘律師（法扶律師）
被上訴人    陳綺霞(即盧世豐之承當訴訟人)
訴訟代理人  彭大勇律師
            林士龍律師
            郭栢浚律師
上列當事人間請求遷讓房屋等事件，上訴人對於中華民國110年6
月10日臺灣臺南地方法院第一審判決(109年度訴字第1157號)提
起上訴，本院於111年1月11日言詞辯論終結，判決如下：
    主  文
上訴駁回。
第二審訴訟費用由上訴人負擔。
    事實及理由
一、被上訴人主張：
　㈠原被上訴人盧世豐與訴外人劉騏銘合作經營不動產投資，經
    由訴外人柯琨珊之介紹，向原審共同被告林健興即林吉興(
    下稱林健興），購買坐落臺南市○區○○段000000地號土地及
    其上同段000建號建物即門牌號碼臺南市○區○○路00號房屋(
    下稱系爭房地)，盧世豐與林健興於民國107年8月9日簽立不
    動產買賣契約，約定買賣總價新台幣(下同)750萬元，委任
    訴外人僑馥建築經理股份有限公司（下稱僑馥公司）辦理買
    賣價金履約保證事宜，盧世豐已依約將買賣價金存入僑馥公
    司指定開設之中國信託商業銀行履約保證專戶，其中買賣價
    金600萬元由盧世豐以系爭房地向台灣銀行設定720萬元最高
    限額抵押貸款支付，系爭房地已於同年月29日辦理所有權移
    轉登記完畢，盧世豐與林健興間為真實買賣交易，並非成立
    讓與擔保契約。其後盧世豐將系爭房地出售予被上訴人陳綺
    霞，並於110年9月22日辦理所有權移轉登記。盧世豐因信賴
    物權登記，而向系爭房地登記名義人林健興購買系爭房地，
    再將系爭房地出售並移轉登記予被上訴人，不論上訴人與林
    健興間是否有借名登記契約，上訴人對被上訴人並無占用系
    爭房地之合法權源。因此，依民法第767條第1項前段之規定
    ，請求上訴人應將系爭房地返還予被上訴人。原審為其勝訴
    判決，並無不合。
　㈡聲明：上訴駁回。
二、上訴人則抗辯略以：
　㈠上訴人之子陳清楓、陳清賢於20年前分別向建商購買系爭房
    地及鄰屋即門牌號碼臺南市○區○○路0000號房屋(下稱00-0號
    房屋)，為供上訴人開設雜貨店，要求建商將兩戶一樓打通
    ，陳清賢居住在00-0號房屋三樓，陳清楓與上訴人居住在系
    爭房地三樓，近來上訴人陳林玉枝因行動不便，改居住在00
    -0號一樓後面房屋至今。陳清楓約於16年前或18年前，因無
    力繳納房貸，致系爭房地遭銀行法拍後，陳清楓再向拍定人
    買回系爭房地，但因上訴人及其夫、子陳清楓均信用破產，
    陳清賢又背負00-0號房屋房貸，故上訴人與姪子林健興商議
    ，將系爭房地借名登記在林健興名下，於93年3月12日辦理
    移轉所有權登記，惟買賣價款係由上訴人之配偶以退休金支
    付頭期款80萬元，餘款則以系爭房地向元大銀行辦理抵押貸
    款支應，每月房貸本息約1萬9000元，由上訴人一家人籌措
    ，交由林健興向元大銀行繳納，因林健興要求上訴人將所有
    權狀交其保管，並要上訴人放心，上訴人基於信賴，始將系
    爭房地所有權狀交給林健興保管。林健興竟於107年7、8月
    間擅自出售系爭房地予盧世豐。
　㈡盧世豐係從事房地產投資之人，較諸一般人更應至現場看屋
    ，惟盧世豐買受前未到系爭房地現場查看，縱盧世豐買受前
    曾至現場查看，其未向上訴人表明其係買方，且未詢問上訴
    人何以系爭房地與鄰屋一樓打通，亦未於買賣契約上註明出
    賣人林健興須於定期將一樓回復原狀等舉動亦與常情不符，
    盧世豐應係明知或因過失不知上訴人與林健興間有借名登記
    契約，依債權行為物權化及所有權(物權)社會化之實務見解
    ，上訴人得以林健興間存有借名登記契約事由對抗被上訴人
    ，被上訴人不得請求上訴人遷讓返還系爭房地。況盧世豐係
    借貸金錢予林健興，由林健興偽以買賣為原因將系爭房地所
    有權登記予盧世豐，俾以讓與擔保之方式，擔保其借款債權
    ，盧世豐再與林健興通謀虛偽成立回租契約，由林健興每月
    支付租金3.5萬元，實係每月攤還借款本息3.5萬元，盧世豐
    與林健興係基於抵押合意，而為系爭房地所有權移轉行為，
    依民法第87條第2項規定，盧世豐應為系爭房地抵押權人而
    非所有權人，盧世豐不得基於所有權人地位，請求上訴人自
    系爭房地遷出。而盧世豐與被上訴人間就系爭房地之買賣顯
    係通謀虛偽意思表示而無效；或至少被上訴人亦係明知借名
    登記之事實而仍執意受讓，致上訴人亦得對被上訴人主張其
    物權移轉行為相對無效、或至少得對被上訴人抗辯其占有系
    爭房地係屬有權占有，被上訴人請求上訴人遷讓系爭房地，
    仍顯無理由，而應予駁回。
  ㈢聲明：⒈原判決不利於上訴人部分廢棄。⒉上開廢棄部分，被
    上訴人於第一審之訴駁回。
三、兩造不爭執事項及爭執事項如下：
　甲、不爭執事項：　
  ㈠上訴人之子陳清楓，於87年4 月3 日購買系爭房地，並設定
    抵押貸款，嗣抵押權人於92年間向法院聲請拍賣系爭房地，
    由訴外人黃富亮於92年8月1日拍賣取得後，再於93年3月12
    日以買賣為原因移轉所有權登記予林健興，林健興於107年8
    月9日將系爭房地出賣予盧世豐，並於107年8月29日辦畢所
    有權移轉登記。其後，於110年9月22日再以買賣為原因移轉
    登記為被上訴人所有。
  ㈡系爭房地原由林健興之姑姑即上訴人占有使用，作為經營雜
    貨店之用，林健興與上訴人均未居住在系爭房地。
  ㈢系爭房地之所有權狀於林健興為登記所有權人期間，由林   
   健興持有中。
  ㈣被上訴人與上訴人陳林玉枝間就系爭房地無租賃關係存在。
  乙、爭執事項：
    被上訴人依民法第767條第1項前段規定，請求上訴人將系爭
    房地遷讓返還予被上訴人，有無理由？
四、本院之判斷：
  ㈠盧世豐與林健興間就系爭房地為真實買賣，並非成立債權讓
    與擔保；盧世豐與被上訴人間就系爭房地之買賣非通謀虛偽
    意思表示：
　⒈按當事人互相表示意思一致者，無論其為明示或默示，契約
    即為成立；買賣者係指當事人約定一方移轉財產權於他方，
    他方支付價金之契約；當事人就標的物及其價金互相同意時
    ，買賣契約即為成立。民法第153條、第345條分別定有明文
    。是以，買賣契約以價金及標的物為其要素，故價金及標的
    物，自屬買賣契約必要之點，苟當事人對此二者意思表示一
    致，買賣契約即為成立。
　⒉經查，盧世豐與林健興於107年8月9日簽訂不動產買賣契約，
    約定盧世豐以750萬元向林健興買受系爭房地，並由僑馥公
    司為買賣價金履約保證，此有不動產買賣契約書在卷可證(
    見原審卷㈠第143-151頁)。觀之該不動產買賣契約書，載明
    買方為盧世豐、賣方為林吉興，買賣標的為系爭房地，買賣
    標的總價款為750萬元，盧世豐與林健興分別在立契約書人
    欄之「賣方（甲方）」及「買方（乙方）」簽名及用印（見
    原審卷㈠第151頁），可徵盧世豐與林健興斯時確有就標的物
    、價金等買賣契約重要之點予以明確約定而達成意思一致，
    堪認系爭房地買賣契約業已成立。
　⒊而盧世豐與林健興就系爭房地買賣，共同委任僑馥公司辦理
    買賣價金履約保證，及由僑馥公司將價金信託存於中國信託
    商業銀行帳號00000-000000000號信託帳戶內，此觀不動產
    買賣契約書第4條即明(見原審卷㈠第145頁)。盧世豐以75萬
    元支票支付簽約款，該支票已於107年8月10日存入上開信託
    帳戶內，嗣盧世豐於107年8月29日匯款75萬元完稅款至上開
    信託專戶，再以買賣價金其中123萬2637元代償系爭房地第
    一抵押權人元大銀行貸款，餘款476萬7363元，於107年9月7
    日匯入上開信託專戶，上開信託專戶於107年9月11日匯款63
    萬6000元至訴外人石浩辰名下郵局帳戶、匯款390萬元至訴
    外人杜婉華名下元大銀行灣裡分行帳戶、匯款172萬6876元
    至訴外人郭建辰中國信託商業銀行北高雄分行帳戶等情，有
    中國信託商業銀行109年10月15日中信銀字第1092005894號
    函、僑馥公司109年11月4日僑馥(109)字第494號函(見原審
    卷㈠第215、293頁)在卷可稽。由此足見，盧世豐確實有支付
    系爭房地之買賣價金甚明。
　⒋再據證人柯琨珊於原審證稱：我從事不動產買賣介紹，透過
    一名張先生說林健興要以房子借錢，我介紹朋友借300萬元
    給林健興，後來林健興說還有欠地下錢莊錢，所以又借了50
    萬元給他，並設定抵押權給訴外人杜婉華、石浩辰。之後林
    健興連銀行貸款都付不出來，我評估後，問林健興上開杜婉
    華、石浩辰二筆抵押借款是否可以如數清償，林健興說可以
    ，但後來林健興發生車禍，又被地下錢莊的人打傷住院，林
    健興沒有工作，沒辦法支付抵押權人本息，林健興問我能否
    借錢給他，我告訴他已經找不到金主可以借錢給他，並跟他
    說這種情形房子一定會被法拍，他問我房子市價如何，我告
    訴他大約700多萬元，他說房子不能被法拍，因為被法拍後
    ，他會沒有餘款可以拿，我建議他賣掉房子，他有同意，一
    開始要賣的時候，林健興有跟我們講清楚說一樓他租給他姑
    姑開雜貨店，他跟他姑姑間有租約，我問他說租金多少，林
    健興拿出合約書上面寫2萬2000元，比我評估的租金1萬5000
    元還高，我說這價格不錯，可以由買方去考慮，我透過朋友
    找到盧世豐，盧世豐要買系爭房地前，林健興帶我跟盧世豐
    去看系爭房地，林健興當著我們的面，跟他姑姑即上訴人打
    招呼，並跟上訴人說我跟盧世豐是來看房子，上訴人沒有什
    麼表示。系爭房地現況是一樓作雜貨店面使用，與隔壁房子
    一樓打通，二樓我目視是沒有人住。後來他們自己談成，我
    沒有參與，我只有介紹代書陳綺霞給他們。之後林健興欠的
    錢都已經由履保專戶撥款還清等語(見原審卷㈠第230-235頁)
    。又陳綺霞於原審證稱：我是地政士助理員，柯琨珊介紹我
    辦理系爭房地買賣，盧世豐與林健興到事務所(臺南市○區○○
    路000號)簽訂不動產買賣契約時，林健興沒有提到系爭房地
    是借名登記，不動產買賣契約是盧世豐與林健興親簽，我有
    詢問雙方確定買賣價金為750萬元，經雙方同意當場約定付
    款方式如契約所載，盧世豐當天有交付支票用以給付簽約款
    。系爭房地買賣價金是由僑馥公司辦理履約保證，後續價金
    付款依履保公司指示辦理，系爭房地辦理過戶登記完成後，
    尾款600萬元其中123萬2637元係代償元大銀行抵押債權，其
    餘476萬7363元全部匯到林健興指定帳戶，林健興有在我製
    作的確認書上簽名等語(見原審卷㈠第236-240頁)，並提出不
    動產買賣價金履約保證專戶收支明細表暨點交確認書、杜婉
    華元大銀行灣裡分行存摺封面影本、石浩辰台南和順郵局存
    摺封面影本、郭建辰中國信託銀行北高雄分行存摺封面影本
    為憑(見原審卷㈠第259-274頁)。另據證人劉騏銘證稱：我與
    盧世豐合夥共同投資物業房地產十幾年，系爭房地只是投資
    的其中一筆。我們合作模式，有時由盧世豐去看物業，有時
    我去看物業，只要一方決定好就投資，之後賣掉，再按固定
    比例分配利潤。系爭房地是盧世豐經由柯琨珊介紹，盧世豐
    購買前跟我說他已經看過，價金、地點都不錯，我有同意。
    系爭房地每月貸款本息3萬1000元，是自我們合夥投資所使
    用盧世豐上海商銀帳戶存款支付等語(見原審卷㈡第167-170
    頁)。依上開證人之證詞，可知林健興因積欠銀行房屋貸款
    及民間借款無力清償，恐日後系爭房地遭拍賣價格過低，依
    證人柯琨珊建議，同意先行出賣系爭房地以償還借貸債務，
    再經證人柯琨珊介紹，覓得買方即盧世豐，盧世豐與林健興
    談定買賣價金為750萬元，由柯琨珊介紹陳綺霞辦理系爭房
    地買賣簽約及所有權移轉登記，並委由僑馥公司辦理買賣價
    金信託履約保證，盧世豐則以支票給付第一期款，其他各期
    買賣價金則依約存入履約保證專戶，嗣陳綺霞依林健興指示
    ，將買賣價金其中390萬元匯入杜婉華帳戶、63萬6000元匯
    入石浩辰帳戶、172萬6876元匯入郭建辰帳戶等情，堪以認
    定。再徵以盧世豐於107年8月29日以系爭房地設定720萬元
    最高限額抵押權予臺灣銀行，臺灣銀行於107年9月3日撥款6
    00萬元至盧世豐之臺灣銀行○○○○○○分行帳號000000000000號
    帳戶，該帳戶自107年10月3日起按月扣款本金及利息乙情，
    亦據盧世豐提出臺灣銀行放款歷史明細批次查詢資料在卷可
    證(見原審卷㈡第85-87頁)，益見盧世豐自行支付系爭房地房
    貸本息，核與一般買受人以貸款支付買賣價金後，自行繳納
    貸款之交易模式相符。依上各節，堪認盧世豐與林健興間就
    系爭房地確為真實買賣。
　⒌另按信託之擔保讓與，係指債務人為擔保其債務，將擔保物
    所有權移轉於債權人，而使債權人在不超過擔保目的範圍內
    ，取得擔保物所有權，債權清償後，該擔保物即應返還於債
    務人；債務不履行時，債權人得將擔保物變賣或估價而就該
    價金受清償者而言(最高法院103年度台上字第1340號判決意
    旨參照)。劉騏銘於109年2月5日向上訴人之子收取3萬4000
    元，並以盧世豐之名義出具收據等情，有收據附卷可參（見
    原審卷㈡第39頁），而收據上記載「茲收到○○路00號109年一
    月及二月之房貸34,000元正，尚欠38,000元正。盧世豐、10
    9.2.5、陳清楓」等語乙節，據劉騏銘於原審到庭具結證稱
    ：以盧世豐名義買受系爭房地後，林吉興要求出租給他2年
    ，我考量節省房地合一稅金，同意出租給他，收取租金，日
    後再出賣，當時約定每月租金1萬9000元，但林吉興未按期
    交付，我問他租金來源，他才說以月租1萬2000元轉租給他
    姑姑，我記得於109年2月5日累計租金大約欠7萬多元，我去
    系爭房地收租金，我告訴陳清楓說房子是我的，如果不清償
    租金，我要回收房子，陳清楓說他要先付租金，他拿大約1
    萬多元給我，林健興也有拿錢出來，加上陳清楓拿出來的錢
    ，合計是3萬4000元，但是還欠租金3萬8000元，這張109年2
    月5日收據是我寫的，「房貸」是「房租」的筆誤，因為房
    貸本來就是從盧世豐帳戶支付等語(見原審卷㈡第173-174頁)
    。本院審酌證人劉騏銘雖與盧世豐合資購買不動產，與被上
    訴人為多年好友，情誼頗深，但證人劉騏銘已具結擔保其證
    詞之真實性，當無甘冒犯偽證罪之風險而為不實之陳述，且
    無證據證明其與上訴人有何故舊仇怨，應認證人劉騏銘上開
    證詞為可採，是依證人劉騏銘上開證述可知，其出具之109
    年2月5日收據上所載「房貸」二字，確係出於「房租」之筆
    誤無誤，實則系爭房地貸款並非由林健興支付；佐以若林健
    興移轉系爭房地盧世豐僅係作為其向盧世豐借款債務之擔保
    ，實無由被上訴人負擔貸款之理，況盧世豐與林健興間並未
    約定林健興未依約返還所欠款項時，即由盧世豐取得系爭房
    地所有權，顯與信託讓與擔保契約係債務人以所有權移轉作
    為擔保債務清償方式之情形不符，上訴人抗辯盧世豐與林健
    興間就系爭房地成立讓與擔保契約云云，應無可採。
　⒍又按當事人主張有利於己之事實者，就其事實有舉證之責任
    ，復為民事訴訟法第277條前段所明定。第三人主張表意人
    與相對人通謀而為虛偽意思表示者，該第三人應負舉證之責
    （原最高法院48年度台上字第29號判例意旨參照）。盧世豐
    於110年9月22日將系爭房地以買賣為原因，移轉登記為被上
    訴人所有，為兩造所不爭執，並有土地及建物所有權狀影本
    在卷供參(見本院卷第149-151頁)。雖上訴人抗辯盧世豐與
    被上訴人就系爭房地之買賣移轉登記為通謀虛偽意思表示無
    效，然未舉證以實其說，此部分之抗辯，自非可採。　
　⒎綜上，堪認盧世豐與林健興確有買賣系爭房地之意思表示合
    致，林健興將系爭房地所有權移轉登記被上訴人，係基於買
    賣合意，而非基於信託讓與擔保契約；且盧世豐將系爭房地
    以買賣為原因移轉登記予被上訴人，非通謀偽意思表示，至
    屬明確。
 ㈡林健興為系爭房地登記名義人，其基於買賣辦理所有權移轉登
    記予盧世豐，屬有權處分：
　⒈按所謂借名登記契約，乃當事人約定，一方（借名者）經他
    方（出名者）同意，而就屬於一方現在或將來之財產，以他
    方之名義，登記為所有人或其他權利人之契約，是出名人與
    借名者間應有借名登記之意思表示合致，始能成立借名登記
    契約。且不動產登記當事人名義之原因原屬多端，主張借名
    登記者，應就該借名登記之事實負舉證責任(最高法院107年
    度台上字第629號判決意旨參照)。是上訴人抗辯系爭房地係
    其所有，而借用林健興名義登記，其與林健興間就系爭房地
    成立借名登記契約一節，既為被上訴人所否認，依前開說明
    ，自應由上訴人就此事實負舉證責任。
　⒉上訴人抗辯林健興已承認系爭房地係由上訴人一家人出資向
    黃富亮購買，且承認林健興係登記名義人乙節，雖提出其與
    林健興於109年2月19日、109年3月2日、109年4月4日之對話
    錄音譯文為憑(見原審卷㈠第207-212頁)，然該錄音譯文係屬
    私文書性質，被上訴人已否認其形式上之真正（見原審卷㈠
    第245-247頁），依民事訴訟法第357條之規定，自應由上訴
    人就該錄音譯文確係其與林健興之對話內容乙節，負舉證之
    責任，惟上訴人就此並未舉證以實其說，林健興於原審復未
    到庭或以書狀陳明該錄音譯文之真實性，則該錄音譯文內容
    是否與事實相符，尚乏憑據，自不能據為憑為上訴人間就系
    爭房地存有借名登記契約之證明。
　⒊上訴人於本院固舉證人陳清賢、陳清楓，用以證明上訴人將
    系爭房地借名登記予林健興。然證人陳清賢於本院證稱：貸
    款主要是陳清楓出的，不夠我們就幫忙支出，貸款大部分都
    是陳清楓繳納，這間房子就是陳清楓的，我們家希望借林健
    興的名字，當我們還完房子所有貸款，要把所有權移到陳清
    楓這邊，林健興很清楚這房子是陳清楓的等語。而上訴人本
    人亦承認上情屬實(見本院卷第132-134頁)。另證人陳清楓
    於本院則證稱：係其借林健興的名，其與林健興均知道系爭
    房地回復登記予伊等語(見本院卷第138頁)。證人陳清賢、
    陳清楓所為證詞，均無法證明，系爭房地為上訴人所有而借
    名登記予林健興，上訴人此部分之抗辯，亦非可採。
　⒋上訴人又抗辯被上訴人明知或因過失不知上訴人間就系爭房
    地存有借名登記契約，基於債權物權化原則，應受上訴人與
    林健興間借名登記契約拘束云云，然上訴人不能證明其與林
    健興間就系爭房地存有借名登記契約，已如上述，且系爭房
    地之所有權狀於林健興為登記所有權人期間，係由林健興持
    有中，亦為上訴人所不爭執(不爭執事項㈢)，盧世豐及被上
    訴人主張其不知悉上訴人與林健興間就系爭房地有借名登記
    契約，應為可採。退步言，縱上訴人與林健興間就系爭房地
    確有借名登記契約，惟借名登記契約為借名人與出名人間之
    債權契約，出名人依其與借名人間借名登記契約之約定，通
    常固無管理、使用、收益、處分借名財產之權利，然此僅為
    出名人與借名人間之內部約定，其效力不及於第三人。盧世
    豐因證人柯琨珊之介紹而成為林健興之債權人，與林健興並
    無任何親誼關係，更不認識上訴人，客觀上顯難得知系爭房
    地係借名登記，無論被上訴人購買前是否曾至系爭房地現場
    查看，衡情均無從判斷系爭房地是否有借名登記之情事。林
    健興為出名人，既登記為系爭房地之所有人，則在借名關係
    存續中，其將該系爭房地出賣予第三人，自屬有權處分，不
    因盧世豐、被上訴人為善意或惡意而有異，林健興出賣登記
    在其名下之系爭房地予盧世豐，仍屬有權處分之行為，上訴
    人此部分抗辯，自難憑採。 
  ㈢上訴人應返還系爭房地：
  ⒈按不動產物權，依法律行為而取得、設定、喪失及變更者，
    非經登記不生效力；不動產物權經登記者，推定登記權利人
    適法有此權利，民法第758條第1項、第759條之1第1項分別
    定有明文。該登記之推定效力，乃登記名義人除不得援以對
    抗其直接前手之真正權利人外，得對其他任何人主張之。若
    登記名義人之登記有無效或應塗銷之情形，於依法定程序塗
    銷該登記前，其直接前手以外之第三人，尚不得逕否認登記
    名義人之物權（最高法院108年度台上字第2154號判決意旨
    參照）。又所有人對於無權占有或侵奪其所有物者，得請求
    返還之；對於妨害其所有權者，得請求除去之，民法第767
    條第1項前段定有明文。再按地上權人、農育權人、典權人
    、質權人、承租人、受寄人，或基於其他類似之法律關係，
    對於他人之物為占有者，該他人為間接占有人，民法第941
    條亦有明定。所稱占有，不惟指直接占有，即間接占有亦包
    括在內，出租人係經由承租人維持其對租賃物之事實上管領
    力，依民法第941條規定為間接占有人，應不失為現在占有
    人。所謂間接占有，乃自己不直接占有其物，而對於直接占
    有其物之人，本於一定之法律關係有返還請求權，因而對其
    物有間接管領力之占有而言（最高法院106年度台上字第120
    7號判決意旨參照）。又承租人於租賃關係終止後，應返還
    租賃物，為民法第455條前段所明定。所謂返還租賃物，當
    係指依債務本旨向出租人移轉租賃物之占有而言(最高法院1
    08年度台上字第1210號判決意旨參照)。
　⒉系爭房地於107年8月29日登記為盧世豐所有，再於110年9月2
    2日移轉登記為被上訴人所有，已於前述。則依民法第759條
    之1規定，推定被上訴人為系爭房地所有權人，依上說明，
    在系爭房地所有權登記依法定程序塗銷前，上訴人尚不得否
    認所有權登記之效力。
  ⒊系爭房地現為被上訴人所有，由林健興之姑姑即上訴人占有
    使用，作為經營雜貨店之用(見不爭執事項㈠、㈡)，並有系爭
    房地查詢資料及異動索引查詢資料在卷可稽（見原審卷㈠第8
    7-90、171-182頁、本院卷第149-151頁)。盧世豐於107年9
    月1日出租系爭房地予林健興，系爭租約已於109年7月23日
    終止，業經原判決詳述在卷(見原判決第14頁)。上訴人亦否
    認其與林健興有何租約關係，及對與盧世豐、被上訴人間就
    系爭房地無租賃關係，亦不爭執。上訴人對被上訴人自無合
    法占用系爭房地之正當權源，則被上訴人依民法第767條第1
    項前段之規定，請求上訴人返還系爭房地予被上訴人，洵屬
    有據，應予准許。
五、綜上所述，被上訴人依民法第767條第1項之法律關係，請求
    上訴人將系爭房地遷讓返還予被上訴人，自屬正當，應予准
    許。從而原審為上訴人敗訴之判決，並無不合。上訴論旨指
    摘原判決不當，求予廢棄改判，為無理由，應駁回上訴。
六、本件事證已臻明確，兩造其餘之攻擊或防禦方法及所用之證
    據，經本院斟酌後，認為均不足以影響本判決之結果，爰不
    逐一論列，附此敘明。
七、據上論結，本件上訴為無理由，依民事訴訟法第449條第1項
    、第78條，判決如主文。
中　　華　　民　　國　　111 　年　　1 　　月　　25　　日
                  民事第二庭    審判長法  官  吳上康
                      
                                      法  官  黃義成

                                      法  官  李素靖
上為正本係照原本作成。
上訴人如不服本判決，應於收受送達後20日內向本院提出上訴書
狀，其未表明上訴理由者，應於提出上訴後20日內向本院補提出
理由書狀（均須按他造當事人之人數附繕本），上訴時應提出委
任律師或具有律師資格之人之委任狀；委任有律師資格者，另應
附具律師資格證書及釋明委任人與受任人有民事訴訟法第466條
之1第1項但書或第2項（詳附註）所定關係之釋明文書影本。如
委任律師提起上訴者，應一併繳納上訴審裁判費。
被上訴人不得上訴。
中　　華　　民　　國　　111 　年　　1 　　月　　25　　日

                                      書記官  高曉涵
【附註】
民事訴訟法第466條之1：
⑴對於第二審判決上訴，上訴人應委任律師為訴訟代理人。但上
  訴人或其法定代理人具有律師資格者，不在此限。
⑵上訴人之配偶、三親等內之血親、二親等內之姻親，或上訴人
  為法人、中央或地方機關時，其所屬專任人員具有律師資格並
  經法院認為適當者，亦得為第三審訴訟代理人。
民事訴訟法第466條之2第1項：
上訴人無資力委任訴訟代理人者，得依訴訟救助之規定，聲請第
三審法院為之選任律師為其訴訟代理人。